臺灣板橋地方法院民事判決　九十三年度訴字第二四一號
　　原　　　告　甲○○
　　訴訟代理人　乙○○
　　被　　　告　丙○○
　　訴訟代理人　詹基益律師
右當事人間侵權行為損害賠償事件，經刑事庭移送前來（九十二年度交附民字第一七
八號），於九十三年三月十一日言詞辯論終結，本院判決如左：
    主    文
被告應給付原告新台幣玖拾伍萬陸仟陸佰玖拾元及自民國九十三年二月二十七日起至
清償日止，按年息百分之五計算之利息。
原告其餘之訴駁回。
訴訟費用由被告負擔十分之九，餘由原告負擔。
本判決於原告以新台幣參拾壹萬元供擔保後，得為假執行；但被告如以新台幣玖拾伍
萬陸仟陸佰玖拾元為原告預供擔保，免為假執行。
原告其餘假執行之聲請駁回。
    事    實
甲、原告方面：
一、聲明：
  １被告應給付原告新台幣（下同）壹佰零陸萬玖仟陸佰玖拾元，及自起訴狀繕本送
    達之翌日起至清償日止，按年息百分之五計算之利息。
  ２願供擔保，請准宣告假執行。
二、陳述：
  １被告睡眠不足，又於服用酒類後（呼氣中酒精濃度為每公升０．一八毫克，未達
    不能安全駕駛動力交通工具之狀態），於民國九十二年五月二十六日下午三時五
    十分許，駕駛車牌號碼ＨＡ－八六九三號自小可車，途經台北縣三重市○○街四
    十二號時，竟因睡眠不足，疏未注意，冒然逆向行駛，駛入對向車道，不慎撞擊
    當時正在對向車道騎乘機車之原告，致原告人車倒地，受有骨盆斷裂及左側股骨
    斷裂及慢性硬腦膜下出血，需緊急手術，二次病危通知，同時住院長達兩個多月
    ，且須定期回診，每次回診需救護車往返代步。
  ２按因故意或過失，不法侵害他人之權利者，負損害賠償責任，民法第一百八十四
    條第一項定有明文。又按不法侵害他人身體或健康者，對於被害人因此喪失或減
    少勞動能力或增加生活上之需要時，應負損害賠償責任，不法侵害他人之身體，
    健康者，被害人雖非財產上之損害，亦得請求相當之金額，民法第一百九十三條
    、第一百九十五條分別定有明文。原告因上開車禍受傷受有下列損失：
  (1)醫療費用：肆仟貳佰玖拾元。其餘大額醫療費用由原告機車保險理賠十一萬三千
    元支付。
  (2)看護費用：陸萬伍仟肆佰元。
  (3)慰撫金：原告原本就需要照顧高齡八十多歲的老母，以及罹患癌整的妻子，卻因
    此車禍嚴重受創臥床至今，還需每日舉債度日，經治療後，仍有長短腳，肌肉萎
    縮，身體很虛弱，行動需旁人攙扶，容易跌倒，每個月要回診三至四次，看腦科
    、骨科、泌尿科、內科，精神上受有極大痛苦，請求賠償壹佰萬元。
乙、被告方面：
一、聲明：原告之訴及其假執行之聲請均駁回。如受不利之判決，願供擔保免為假執
    行。
二、陳述：
  １被告坦承過失撞傷原告致原告骨盆斷裂及左側股骨斷裂，但否認有造成原告慢性
    硬腦膜下出血，如有此傷，為何未在車禍發生後即接受腦部手術。是就腦部傷害
    所生之醫療費用，應予扣除。
  ２原告已受領機車強制汽車責任保險金，應自本件請求之金額扣除。
  ３原告請求慰撫金額過高，請予酌減。
    理    由
一、按訴狀送達後，原告不得將原訴變更或追加他訴，但減縮應受判決事項之聲明，
    不在此限，民事訴訟法第二百五十五條第一項第三款定有明文。本件原告起訴時
    係請求被告應給付原告壹佰柒拾玖萬陸仟捌佰玖拾元及法定遲延利息，後變更為
    請求壹佰零陸萬玖仟陸佰玖拾元及法定遲延利息，核屬減縮應受判決事項之聲明
    ，揆諸首揭規定，爰准許原告為訴之變更。
二、原告主張：被告於右揭時地駕駛自用小客車，逆向衝撞對向行駛之原告機車，致
    原告受傷之事實，業據原告之告訴代理人於臺灣板橋地方法院檢察署九十二年偵
    字第一０八九七號卷指述在卷，復有道路交通事故調查報告表、診斷證明書、車
    損照片，附於本院九十二年度交易字第四九０號刑事案件卷內，經調閱查明。被
    告雖否認原告之慢性硬腦膜下出血與本件車禍有關，惟據原告提出新光吳火獅紀
    念醫院九十二年八月十四日診斷證明書已記載「此病患於五月二十六日入院時有
    頭部外傷之懷疑」，且原告於九十二年五月二十六日發生本件車禍，於九十二年
    八月四日因慢性硬腦膜下腔出血掛神經外科急診，僅距二個月餘，且原告機車當
    時遭被告車輛壓在車下，人車倒地，應有撞擊腦部造成慢性出血，只是外觀上未
    察覺，而先就骨盆斷裂及左側股骨斷裂之嚴重外傷醫治，並非原告未受到此傷害
    。按汽車行駛時，駕駛人應注意車前狀況，並隨時採取必要之安全措施，且汽車
    在雙向二車道行駛時，均應在遵行車道內行駛，道路交通安全規則第九十四條第
    三項、第九十七條第一款分別定有明文。本件被告駕車行至雙向二車道路段之肇
    事地點時，本應注意車前狀況，並隨時採取必要之安全之措施，且應在遵行車道
    內行駛，而依當時情形，尚無不能注意之情事，竟於睡眠不足之情形下猶貿然駕
    車，致精神不濟而疏未注意車前狀況，並隨時採取必要之安全措施，違規駛入對
    向車道，因而不慎駕車撞擊適自對向車道駛來由原告所騎乘之重機車，致釀本件
    車禍，被告就本件車禍之發生應確有過失甚明。又被告之過失行為與原告所受之
    前揭傷害間，有相當因果關係，應負過失侵權行為損害賠償責任。
三、茲就原告之各項請求分別審酌如下：
  醫藥費用：原告請求賠償自負醫藥費用共計為四千二百九十元，並提出醫藥單據
    為證，應予准許。
  看護費用：原告請求六萬五千四百元，並提出收據為證，查原告所受傷勢嚴重，
    無法自理，確實有雇請看護之必要，此部分之請求亦予准許。
  慰撫金：按不法侵害他人之身體者，被害人雖非財產上之損害，亦得請求賠償相
    當之金額，民法第一百九十五條第一項定有明文。查原告因本件車禍受有骨盆斷
    裂及左側股骨斷裂及慢性硬腦膜下出血，經進行需緊急手術，二次病危通知，住
    院長達兩個多月，現仍有長短腳，肌肉萎縮，身體很虛弱，行動需旁人攙扶，容
    易跌倒，每個月要回診三至四次，看腦科、骨科、泌尿科、內科，精神上自受有
    極大痛苦，爰審酌原告國中畢業，之前在電子公司擔任業務顧問，月入三萬餘元
    ，被告國中畢業（見警訊卷），開雜貨店及原告所受痛苦程度，認原告請求一百
    萬元之慰撫金為適當。
四、總計上開至項之費用，原告得請求之金額計為一百零六萬九千六百九十元，
    惟按保險人依強制汽車責任保險法規定給付之保險金，視為加害人或被保險人損
    害賠償金額之一部分，加害人或被保險人受賠償請求時，得扣除之，強制汽車責
    任保險法第三十條定有明文。末查原告自承已受領有強制汽車責任險理賠保險金
    十一萬三千元，是此部分應予扣除，餘額為九十五萬六千六百九十元。
五、綜上，原告請求被告給付九十五萬六千六百九十元及自九十三年二月二十七日即
    起訴狀繕本送達被告之翌日起至清償日止按週年利率百分之五計算之利息，為有
    理由，應予准許，逾此範圍之請求，為無理由，應予駁回。
六、兩造陳明願供擔保，聲請宣告假執行或免為假執行，經核原告勝訴部分，合於法
    律規定，爰分別酌定相當之擔保金額宣告之；原告其餘假執行之聲請，因訴之駁
    回而失所依據，不予准許。
七、結論：本件原告之訴為一部有理由，一部無理由，依民事訴訟法第七十九條、第
    三百九十條第二項、第三百九十二條，判決如主文。
中　　　華　　　民　　　國　　九十三　　年　　　三　　　月　　三十一　　日
                                  臺灣板橋地方法院民事第三庭
~B法　官　陳映如
右為正本係照原本作成。
如對本院判決上訴，須於判決送達後廿日內向本院提出上訴狀。
中　　　華　　　民　　　國　　九十三　　年　　　三　　　月　　三十一　　日
~B書記官　高玉彬
